# 母公司增资产生的差异

提问人：圣媛 时间：2020-03-22 08:05:13
母公司 19 年对全资子公司增资 700 万（内部申请文件），母公司长投增加的是实际支付的 550 万，全资子公司实收资本 700 万， 150 万作为其他应收款。合并时：导致长期股权投资与实收资本差额，小于 18 年末合并确认的商誉(以前年度产生的合并价差：长投减实收资本)。 19 年合并时，怎么做？

回答人：chenyiwei
子公司只能按照实际收到母公司的出资额确认实收资本，不能模拟调整对母公司的应收款项。一般理解因为是全资子公司，所以不应出现你说的情况，建议再次检查合并过程有无错误。